Inventaris van het archief van de Kanselarij der Nederlandse Orden, 1815-1994
Nationaal Archief, Den Haag
30 Mobilisatie-Oorlogskruis geen
31 Kruis voor Recht en Vrijheid geen
32 Herinneringsmedaille VN-Vredesoperaties geen
33 Herinneringsmedaille Multinationale Vredesoperaties geen
34 Herinneringsmedaille Vredesoperaties geen
35 Herinneringsmedaille voor Humanitaire Hulpverlening bij Rampen (vroeger genaamd: Herinneringsmedaille Rampenbrigade) geen
36 Kosovo-medaille geen
37 Onderscheidingsteken voor Langdurige Dienst als Officier (Officiersdienstkruis) geen
38 Onderscheidingsteken voor Langdurige en Trouwe Dienst (Trouwe Dienst Medaille)
38.1 in goud
38.2 in zilver
38.3 in brons
39 Onderscheidingsteken voor trouwe dienst bij de Militaire (Marine) Kustwacht voor vrijwillig dienende militairen beneden de rang van officier
39.1 in goud
39.2 in zilver
39.3 in brons
40 Vrijwilligersmedaille Openbare Orde en Veiligheid (vroeger genaamd: Vrijwilligersmedaille) geen
41 Inhuldigingsmedaille 1898 geen
42 Huwelijksmedaille 1901 geen
43 Herinneringsmedaille 1926 geen
44 Herinneringsmedaille Erewacht 1933 geen
45 Huwelijksmedaille 1937 geen
46 Inhuldigingsmedaille 1948 geen
47 Herinneringsmedaille 1962 geen
48 Huwelijksmedaille 1966 geen
49 Inhuldigingsmedaille 1980 geen
50 Medaille bezoek aan de Nederlandse Antillen 1980 geen
51 Huwelijksmedaille 2002 geen
52 Herinneringsmedaille Buitenlandse bezoeken geen
53 Herinneringspenning van de Tweede Haagse Vredesconferentie in 1907 geen
54 Ereteken Meester-Scherpschutter (Koninklijke Marine) geen
55 KNIL-onderscheidingen geen
55a Vaardigheidsmedaille KNIL geen
55b Schietprijsster geen
56 Herdenkingspenning komst Ambonezen naar Nederland (Rietkerk-penning) geen
57 Marinemedaille geen
58 Landmachtmedaille geen
59 Herinneringsmedaille Vrijwillige Politie 1948 - 1998 geen
D Erkende (ridderlijke) orden
60 Souvereine Militaire Orde van Malta geen
61 Johanniter Orde in Nederland geen
62 Ridderlijke Duitse Orde, Balije van Utrecht geen
63 Orde van de Gouden Ark
63a Commandeur
63b Officier
63c Ridder
In aanvulling op bovengenoemde onderscheidingen kunnen achtereenvolgens worden gedragen:
E Onderscheidingen van Nederlandse particuliere organisaties, zoals de medaille van het Carnegie Heldenfonds en het Vierdaagsekruis
F Onderscheidingen van internationale organisaties zoals de Verenigde Naties
G Buitenlandse onderscheidingen (in de volgorde van de graden van hoog naar laag; bij meerdere onderscheidingen in dezelfde graad wordt de alfabetische volgorde van de Franse benamingen van de desbetreffende landen aangehouden; bij meerdere onderscheidingen in eenzelfde graad van een bepaald land, wordt de in dat land gebruikelijke rangorde aangehouden).
Wet- en regelgeving
Orde van de Nederlandse Leeuw
Wet, houdende instelling van de Orde van de Nederlandse Leeuw, 29 september 1815, Stb. 47/1815
Wijziging, 15 april 1886, Stb. 64/1886
Wet, houdende wijziging van wetten in verband met het Nederlandse onderdaanschap van de bevolking van Nederlands-Indië (art. 2)
Wijziging, 10 februari 1910, Stb. 56/1910
Wijziging, 24 mei 1956, Stb. 289/1956
Wijziging (art. II), 15 april 1994, Stb. 350/1990
Inwerkingtreding op 9 december 1994, Stb. 831/1994
Beschikking van de minister van Justitie, houdende plaatsing in het Staatsblad van de tekst, 25 mei 1994, Stb. 352/1994
Reglement op de Orde van de Nederlandse Leeuw en de Orde van Oranje-Nassau, KB, houdende nadere regels met betrekking tot de Orde van de Nederlandse Leeuw en de Orde van Oranje-Nassau, 10 mei 1995, Stb. 264/1995
Orde van Oranje-Nassau
Wet tot instelling der Orde van Oranje-Nassau, 4 april 1892, Stb. 55/1892
Wijziging, 10 februari 1910, Stb 56/1910
Wet, houdende wijziging van wetten, in verband met het Nederlandse onderdaanschap van de bevolking van Nederlands-Indië (art. 2), 21 maart 1923, Stb. 105/1923
Wijziging, 15 april 1994, Stb. 350/19940
Inwerkingtreding op 9 december 1994 (gedeeltelijk), 19 november 1994, Stb. 831/1994
Beschikking van de minister van Justitie, houdende plaatsing in het Staatsblad van de tekst, 25 mei 1994, Stb. 351/1994
De Militaire Willems-Orde
Wet tot instelling van de Militaire Willems-Orde, 30 april 1815, no. 5, Stb. 33
Wijziging, 22 april 1864, Stb. 33
Wijziging, 15 april 1886, Stb. 64
Wijziging, 31 december 1920, Stb. 941
Herziening bovengenoemde wet, 30 april 1940, Stb. 100
Rijkswet tot verhoging van de toelagen, welke de ridders der Militaire Willems-Orde en de broeders verbonden aan de Orde van de Nederlandse Leeuw genieten, 24 mei 1956, Stb. 289
Rijkswet, 12 december 1985, Stb. 660 (wijziging art. XIII)
Rijkswet, 22 december 1993, Stb. 692 (wijziging art. 1)
Reglement op de Militaire Willems-Orde, KB, 30 juni 1941, B 61
Wijziging, 17 december 1993, Stb. 689.
Procedure van verstrekking en restitutie van versierselen
Het ordeteken van de Militaire Willems-Orde is steeds op rijkskosten verstrekt. Bij bevordering in de orde, bij ontslag uit de orde en na overlijden moest inlevering ervan bij de Kanselarij plaatsvinden. Sinds de herziening bij de Wet van 30 april 1940 mogen de nabestaanden het ordeteken na overlijden van de ridder behouden.
Aanvankelijk werden de ordetekenen van de Orde van de Nederlandse Leeuw en de Orde van Oranje-Nassau ook op rijkskosten verstrekt, evenals de broeder- en eremedailles. De ordetekenen moesten bij bevordering, ontslag en bij overlijden teruggezonden worden aan de Kanselarij; voor de medailles gold die verplichting niet. Sedert 1923 werd het ordeteken alleen op rijkskosten verstrekt als de benoemde een vreemdeling was bij benoeming tot broeder van de Nederlandse Leeuw en bij toekenning van een eremedaille verbonden aan de Orde van Oranje-Nassau. Nederlanders dienden hun ordetekenen zelf te kopen krachtens KB nr. 12 (Orde van Oranje-Nassau) en nr. 13 (Orde van de Nederlandse Leeuw), beide van 12 april 1923.
Bij KB van 11 maart 1943, Stb. D31 (Orde van de Nederlandse Leeuw) en Stb. D32 (Orde van Oranje-Nassau) werd bepaald, dat de versierselen "gedurende de tegenwoordig geldende buitengewone omstandigheden" op rijkskosten werden verstrekt. Na de Tweede Wereldoorlog werden deze besluiten met ingang van 1 september 1946 weer ingetrokken (KB van 13 september 1946, nr. 21).
Bij KB van 4 augustus 1954, nr. 6 (Orde van de Nederlandse Leeuw) en nr. 7 (Orde van Oranje-Nassau) werd bepaald, dat met ingang van 1 januari 1955 de versierselen ook aan de Nederlanders van rijkswege in bruikleen werden verstrekt. De versierselen moesten uit eigen beweging na overlijden door de erven en bij bevordering en bij ontslag door de betrokkene worden ingeleverd bij de Kanselarij. De ingeleverde ordetekenen worden zonodig hersteld bij 's Rijks Munt te Utrecht (die ook de nieuwe onderscheidingstekenen vervaardigt) en in de voorraad van de Kanselarij opgenomen.
Van rijkswege zijn steeds verstrekt:
de Erepenning voor Menslievend Hulpbetoon
de Dapperheidsonderscheidingen uit de Tweede Wereldoorlog (Vliegerkruis, Kruis van Verdienste, Bronzen Kruis en Bronzen Leeuw)
het Officierskruis (onderscheidingsteken voor eervolle langdurige dienst); na 15 jaren op rijkskosten, daarna verwisseling bij 20 jaren, 25 jaren etc. ten laste van de drager
de Medaille voor Trouwe Dienst.
Voor deze categorieën bestaat geen restitutieplicht.
Geschiedenis van het archiefbeheer
In 1844 zijn de beide Kanselarijen samengevoegd en is het archief van de Orde van de Nederlandse Leeuw overgebracht naar het Binnenhof te Den Haag. Dit archief werd van 1833 - 1844 bij een commies ter Kanselarij thuis bewaard.
Over de gehele periode 1815 - 1994 werd chronologische ordening toegepast. De stukken werden ingeschreven in agenda's. Er werd een serie ingekomen stukken gevormd en een serie minuten van uitgaande stukken. De stukken werden soms voor elk jaar afzonderlijk, soms over een aantal jaren van een doorlopende nummering voorzien. Naast agenda's, indices en klappers wordt tot op de huidige dag ook een cartotheek bijgehouden. Hierin staat vermeld welke onderscheidingen worden verleend en er wordt verwezen naar de registers. De cartotheek is alfabetisch-lexicografisch geordend op naam van de onderscheidenen. Voor iedere aanvraag van een benoeming wordt een kaart aangelegd.
In het boek van dhr. F.H.A. Sabron uit 1912 wordt melding gemaakt van een brand, maar hierover bestaat geen zekerheid.
In 1947 werd een vernietigingslijst opgesteld. Per 1 augustus 1947 werd een registratuurwijziging doorgevoerd. Men maakte een verdeling als volgt:
algemene correspondentie
afschriften van KB's (ingebonden)
verzoeken om inlichtingen van de ministeries met de antwoorden hierop
terugzending onderscheidingstekens
Later werden de letters E, F en G ingevoerd:
het 'uitgifteboek', een soort magazijnvoorraadadministratie
stukken betreffende financiële zaken
geheime stukken.
De verwerving van het archief
Overbrenging van een overheidsarchief
Inhoud en structuur van het archief
Aanwijzingen voor de gebruiker
Openbaarheidsbeperkingen
Deels openbaar, deels beperkt openbaar (B).
Materiële beperkingen
Het archief kent geen beperkingen voor het raadplegen van stukken als gevolg van slechte materiële staat
Aanvraaginstructie
Openbare archiefstukken kunnen online worden aangevraagd en gereserveerd. U kunt dit ook via de terminals in de studiezaal van het Nationaal Archief doen. Om te kunnen reserveren dient u de volgende stappen te volgen:
U maakt een profiel aan op www.gahetna.nl, en logt vervolgens in
Via de archiefinventaris (alleen de beschrijvingen met rode nummers) selecteert u het gewenste archiefstuk door op de knop 'Reserveren' te klikken
In het volgende scherm geeft u aan op welke dag u het archiefstuk wilt inzien
Indien u zich bevindt in de studiezaal en een tafelnummer heeft ontvangen kunt u dit nummer vermelden. Als u geen tafelnummer heeft kunt u tafelnummer 777 laten staan
Vervolgens bevestigt u uw reservering door deze te versturen.
Verwant materiaal
Beschikbaarheid van kopieën
Inventarisnummers van dit archief zijn niet in kopievorm beschikbaar
Afgescheiden archiefmateriaal
De volgende inventarisnummers uit bijgaande inventaris zijn NIET overgebracht naar het Nationaal Archief en berusten nog bij de Kanselarij der Nederlandse Orden te Den Haag
Melding: 2007-05-22
:
10-27
232-306 [tot 2010 bij de Kanselarij]
325-346
350-477 [tot 2010 bij de Kanselarij]
490-505
513-521
529-530
573-575
641
Bijlagen
Overzicht van geraadpleegde bronnen
d'Artillac Brill sr., P.S., Beknopte geschiedenis der Nederlandse ridderorden, 's-Gravenhage; 1951.
Bax, W.F., De Nederlandse Ridderorden en onderscheidingen, 's-Gravenhage; 1951.
Beks, G., Y. van Dam-Kooij en M. Swen, Adelsbeleid, adelsrecht en het decoratiestelsel. Een institutioneel onderzoek naar het adelsbeleid, adelsrecht en het decoratiestelsel na 1945. PIVOT-rapport nummer 101, 's-Gravenhage; 2000.
Bruin, K., De lintjesregen. Vrij Nederland kleurkatern, 30 april 1983, nr. 17
Evers, C.H., et al, Onderscheidingen/Orders and Awars of the Netherlands/Les Ordres et Décorations aux Pays Bas/Niederländische Orden und Ehrenzeichen, Bussum; 1985.
Heerdt, C. baron van, Nederlandse en buitenlandse ridderorden en onderscheidingen, Amsterdam; 1965.
Kruimel, J.P. en J.C. van Ingen, Van bijzondere verdiensten tot Koninklijke onderscheiding, 's-Gravenhage; 1997.
Maalderink, P.G.H., De Militaire Willemsorde sedert 1940, Rijswijk; 1982
Mulder, C.P. en P.A. Christiaans, Onderscheidingen van de Koning-Groothertog - de Orde van de Eikenkroon 1841-1891, 's-Gravenhage; [s.a.]
Nijholt, L.J.J.G., CAS - rapport inzake het onderzoek in de archieven van de Kanselarij, Winschoten; 1983.
Sabron, F.H.A., De Militaire Willemsorde. Geschiedenis van haar ontstaan, met aantekeningen bij de Wet en het Reglement van de Orde, 's-Gravenhage; 2000.
Het Nederlandse decoratiestelsel. Decoraties aan buitenlanders en aan Nederlanders in het buitenland, 's-Gravenhage; [s.a.]
Beschrijving van de series en archiefbestanddelen
- Organisatie, 1
  - Algemeen, 1.1
    - Stukken betreffende de samenvoeging van de Kanselarijen van de Militaire Willems-Orde, de Orde van de Nederlandse Leeuw en de Orde van Oranje-Nassau, 1844, 1892; 1; omslag
      Aanvraagbaar
    - Stukken betreffende de overheveling van ondersteuningstaken naar het Directoraat-Generaal Openbaar Bestuur van het Ministerie van Binnenlandse Zaken, 1993; 2; omslag
    - Stukken betreffende de voorbereiding en realisatie van het 'Gedecoreerden Registratie Systeem', uit te voeren door Multihouse Automatisering B.V., 1993-1994; 3; omslag
    - Stukken betreffende het in werking treden van de Wet Gemeentelijke Basisadministratie Persoonsgegevens, 1994; 4; omslag
  - Financiën, 1.2
    - Stukken betreffende de bezuinigingen op de kosten van werkzaamheden, 1824-1951; 5; omslag
    - Stukken betreffende de betaling van door gemeenten afgegeven attestaties de vita, 1825-1911; 6; omslag
    - Stukken betreffende de betaling van zegel- en legesgelden, 1829-1951; 7; omslag
    - Stukken betreffende het nemen van maatregelen tot reorganisatie van de financiële administratie van de Kanselarij, 1990; 8; omslag
  - Registratuur en archief, 1.3
    - Stukken betreffende de registratuur- en archiefaangelegenheden, 1825-1994; 9; omslag
    - Indices, 1831-1834; 10-13; 4 delen
      - 1831, 10
      - 1832, 11
      - 1833, 12
      - 1834, 13
    - Klappers op de indices, 1831-1834; 14-17; 4 delen
      - 1831, 14
      - 1832, 15
      - 1833, 16
      - 1834, 17
    - Indices met klappers, 1835-1844; 18-27; 10 delen
      - 1835, 18
      - 1836, 19
      - 1837, 20
      - 1838, 21
      - 1839, 22
      - 1840, 23
      - 1841, 24
      - 1842, 25
      - 1843, 26
      - 1844, 27
  - Huisvesting, 1.4
    - Stukken betreffende de huisvesting en inrichting van de Kanselarij, 1821-1988; 28; omslag
    - Stukken betreffende de beoordeling van de noodzaak tot evacuatie van 's-Gravenhage naar Apeldoorn, 1942-1943; 29; omslag
- Personeel, 2
  - Stukken betreffende de benoeming, bevordering, salariëring en het ontslag van personeelsleden, 1815-1994; 30-33; 3 omslagen en 1 pak
    - kanseliers, 1815 - 1992, 30
    - secretarissen, 1819 - 1993, 31
    - administratief personeel 1816 - 1994, 32; pak
    - huishoudelijk personeel, 1822 - 1976, 33
  - Stukken betreffende de werkomstandigheden en rechtspositie, 1818-1974; 34; omslag
  - Stukken betreffende het aanpassen van de personeelsbezetting en het verrichten van overwerk, 1824, 1935-1991; 35; omslag
  - Stukken betreffende het voordragen van personeelsleden voor een onderscheiding, 1924-1977; 36; omslag
  - Stukken betreffende de uitvoering van maatregelen tegen Joods personeel, 1940-1943; 37; omslag
  - Stukken betreffende de tewerkstelling van overheidspersoneel in Duitsland, 1942-1943; 38; omslag
- Taakuitvoering, 3
  - Algemeen, 3.1
    - Stukken betreffende de publicatie van benoemingen en onderscheiden personen in de Staatsalmanak, Staatscourant en dagbladen, 1815-1871, 1953 - 1977; 39; omslag
    - Stukken betreffende de uitbetaling van de riddersoldijen en broedertoelagen, 1815-1961; 40-41; 2 pakken
      - Algemeen, 1815 - 1914, 40
      - Alfabetisch op persoonsnaam, 1815 - 1961, 41
    - Stukken betreffende de ontriddering van gedecoreerden met betrekking tot Nederlandse, Nederlandsch-Indische en buitenlandse onderscheidingen, 1815-1968; 42-46; 4 pakken en 1 omslag
      - A-L, 1815 - 1968, 42
      - M-Z, 1815 - 1968, 43
      - Algemeen, 1817 - 1851, 44; omslag
      - Zuivering van buitenlanders met een Nederlandse onderscheiding, 1946 - 1950, 45
        Hierin correspondentie van de Adviescommissie voor de Zuivering van de Orde van de Nederlandse Leeuw en de Orde van Oranje-Nassau. Zie inv.nrs. 597-598.
      - Correspondentie betreffende de zuivering van de civiele orden, 1946 - 1954, 46
    - Stukken betreffende de vaststelling en bekendmaking van voorschriften inzake het dragen van onderscheidingen, 1815-1986; 47; omslag
    - Stukken betreffende het ontwerpen, fabriceren en leveren van ordetekens, 1815-1994; 48; omslag
    - Stukken betreffende het ten onrechte dragen van onderscheidingen, 1819-1821; 49; omslag
    - Registers van personen die eervol vermeld zijn geworden of aan wie de Eresabel is toegekend, 1821 - 1939; 903-904; 2 delen
      - 1821 - 1893, 903
      - 1894 - 1939, 904
    - Nominatieve staten met mutaties van in Nederland verblijvende ridders c.q. broeders in de Militaire Willems-Orde, de Orde van de Nederlandse Leeuw en de Orde van Oranje-Nassau, 1823 - 1938; 50-51; 2 pakken
      Met hiaten.
      - 1823-1898, 50
      - 1901-1938, 51
    - Stukken betreffende de bevordering van restitutie en hergebruik van onderscheidingen na bevordering of overlijden van gedecoreerden, 1824-1993; 52; omslag
    - Stukken betreffende de herziening van het decoratiestelsel, 1826-1994; 53; pak
    - Stukken betreffende de benoeming van buitenlanders in Nederlandse ridderorden, 1830-1967; 54; omslag
    - Stukken betreffende de contrasignering van benoemingsbesluiten door de minister van Financiën, 1842-1850; 55; omslag
    - Stukken betreffende de beschrijvingen van Nederlandse orden en onderscheidingen, 1852; 56; omslag
    - Stukken betreffende de vervaardiging van standaardteksten voor benoemingsbesluiten, 1907-1958; 57; omslag
    - Stukken betreffende de samenstelling, inrichting en werkwijze van het Kapittel van de Orde van de Nederlandse Leeuw en van de Orde van Oranje-Nassau, 1935-1994; 58; omslag
    - Register van voor officieren van het leger in Nederlands-Indië toegekende ingestelde Eresabel, 1859 - 1927; 905; 1 deel
    - Stukken betreffende de bepaling van de rangorde van de Nederlandse onderscheidingen, 1948-1964; 59; omslag
    - Stukken betreffende de intrekking van aan Indonesiërs verleende onderscheidingen, 1950; 60; omslag
    - Koninklijk Besluit betreffende de aanpassing van het vaandel van het Korps Mariniers door wijziging van Oost-Java in Java en Madoera en aanvulling met Nieuw-Guinea, 1968; 61; stuk
    - Stukken betreffende de wijziging van de werkwijze van medewerkers van 's Rijks Munt en de Kanselarij met betrekking tot de ontvangst of afgifte van ordetekenen, 1973; 62; omslag
    - Stukken betreffende het tegengaan van vertragingen en problemen bij het verstrekken van diploma's/oorkondes aan gedecoreerden, 1975, 1984; 63; omslag
    - Stukken betreffende de bestrijding van handel in onderscheidingstekenen, 1989; 64; omslag
    - Stukken betreffende het becommentariëren van de concepttekst van het boekje 'Voor geen geld te koop', 1994; 65; omslag
    - Stukken betreffende het werkbezoek van de Koningin, waarbij zij het geautomatiseerd registratiesysteem in gebruik stelt, 1994; 66; omslag
    - Database in Acces op de inventarisnummers 641, 652-870, 871-874, 875-881, 882, 883, 884, 885, 886, 887, 888., 2005; 889DD
      Onder pad in de database (bijvoorbeeld \2787_007\00169971.PDF) is opgenomen:
      \vindplaats (= hier niet van toepassing)_nummer cd-rom\ nummer PDF-bestand op de desbetreffende cd.
      Dit bestand is opgenomen in het e-Depot. Van de database is een index gemaakt die via Dienstverlening kan worden geraadpleegd.
    - Kaartsysteem op familienaam van de gedecoreerden in één van de civiele of militaire orden, 2005; 890DD-898DD; 9 cd-roms
      Getrouwde vrouwen zijn zowel op meisjesnaam als op naam van de echtgenoot opgenomen.
      Het betreft hier zgn. PDF-bestanden van de inventarisnummers 641, 652-870, 871-874, 875-881, 882, 883, 884, 885, 886, 887, 888.
      De nummers tussen haken betreffen het nummer van het desbetreffende PDF-bestand.
      De bestanden zijn opgenomen in het e-Depot. Toegang via een database in beheer bij Dienstverlening (situatie 2018 DjK)
      - Aa, B.(00000001) - A.B.H. Bruin-Blom (00025597), 890DD
      - Buïel, J.A. (00025598) - Genzo, S.(00051487), 891DD
      - Géofroy, R.L. (00051488) - G. Rinsma-Jager (00076695), 892DD
      - Jagerman, J.H.G. (00076696) - T. Liefhebber (00102039), 893DD
      - Liefheid, C. (00102040) - W.R. Plantz (00128729), 894DD
      - Plas, A. (00128730) - Vonk, J. (00155171), 895DD
      - Schobben, A.G. (00155172) - S. Venings (00178524), 896DD
      - Vries, P. de (00178525) - S. Zwaan (00204253), 897DD
      - Crans, M. (00204254) - W.B.A. Zuydland (00205214), 898DD
  - Bij wet ingestelde Nederlandse onderscheidingen, 3.2
    - Koninklijke Besluiten van benoemingen in de Orde van Oranje-Nassau en de Orde van de Nederlandse Leeuw, 1892-1993; 67-231, 899-902; 165 banden
      - 1892-1896, 67
      - 1897-1900, 68
      - 1901-1903, 69
      - 1904-1906, 70
      - 1907-1908, 71
      - 1909-1910, 72
      - 1911-1912, 73
      - 1913-1914, 74
      - 1915-1921, 75
      - 1922-1923, 76
      - 1924 - 1925 juli 30, 77
      - 1925 juli 30 - 1926, 78
      - 1927-1928, 79
      - 1929-1930, 80
      - 1931-1932, 81
      - 1933-1934, 82
      - 1935-1936, 83
      - 1937-1938, 84
      - 1939-1940, 85
      - 1940-1945, 86
      - 1946, 87
      - 1947 - I, 88
      - 1947 - II, 89
      - 1948 - I, 90
      - 1948 - II, 91
      - 1949 - I, 92
      - 1949 - II, 93
      - 1950 - I, 94
      - 1950 - II, 95
      - 1951 - I, 96
      - 1951 - II, 97
      - 1952 - I, 98
      - 1952 - II, 99
      - 1953 - I, 100
      - 1953 - II, 101
      - 1954 - I, 102
      - 1954 - II, 103
      - 1955 - I, 104
      - 1955 - II, 105
      - 1956 - I, 106
      - 1956 - II, 107
      - 1957 - I, 108
      - 1957 - II, 109
      - 1958 - I, 110
      - 1958 - II, 111
      - 1959 - I, 112
      - 1959 - II, 113
      - 1959 - III, 114
      - 1960 - I, 115
      - 1960 - II, 116
      - 1960 - III, 117
      - 1960 - IV, 118
      - 1961 - I, 119
      - 1961 - II, 120
      - 1961 - III, 121
      - 1961 - IV, 122
      - 1962 - I, 123
      - 1962 - II, 124
      - 1962 - III, 125
      - 1962 - IV, 126
      - 1963 - I, 127
      - 1963 - II, 128
      - 1963 - III, 129
      - 1963 - IV, 130
      - 1964 - I, 131
      - 1964 - II, 132
      - 1964 - III, 133
      - 1964 - IV, 134
      - 1965 - I, 135
      - 1965 - II, 136
      - 1965 - III, 137
      - 1965 - IV, 138
      - 1966 - I, 139
      - 1966 - II, 140
      - 1966 - III, 141
      - 1966 - IV, 142
      - 1967 - I, 143
      - 1967 - II, 144
      - 1967 - III, 145
      - 1967 - IV, 146
      - 1968 - I, 147
      - 1968 - II, 148
      - 1968 - III, 899
      - 1969 - I, 149
      - 1969 - II, 150
      - 1969 - III, 151
      - 1970 - I, 152
      - 1970 - II, 153
      - 1970 - III, 154
      - 1971 - I, 155
      - 1971 - II, 156
      - 1971 - III, 157
      - 1971 - IV, 158
      - 1972 - I, 159
      - 1972 - II, 160
      - 1972 - III, 161
      - 1973 - I, 162
      - 1973 - II, 163
      - 1973 - III, 164
      - 1974 - I, 165
      - 1974 - II, 166
      - 1974 - III, 167
      - 1975 - I, 168
      - 1975 - II, 169
      - 1975 - III, 170
      - 1976 - I, 171
      - 1976 - II, 172
      - 1976 - III, 173
      - 1977 - I, 174
      - 1977 - II, 175
      - 1977 - III, 176
      - 1978 - I, 177
      - 1978 - II, 178
      - 1978 - III, 179
      - 1979 - I, 180
      - 1979 - II, 181
      - 1979 - III, 182
      - 1980 - I, 183
      - 1980 - II, 184
      - 1980 - III, 185
      - 1981 - I, 186
      - 1981 - II, 187
      - 1981 - III, 188
      - 1982 - I, 189
      - 1982 - II, 190
      - 1982 - III, 191
      - 1983 - I, 192
      - 1983 - II, 193
      - 1983 - III, 194
      - 1984 - I, 195
      - 1984 - II, 196
      - 1984 - III, 197
      - 1985 - I, 198
      - 1985 - II, 199
      - 1985 - III, 200
      - 1985 - IV, 201
      - 1986 - I, 202
      - 1986 - II, 203
      - 1986 - III, 204
      - 1986 - IV, 205
      - 1987 - I, 206
      - 1987 - II, 207
      - 1987 - III, 208
      - 1987 - IV, 209
      - 1988 - I, 210
      - 1988 - II, 211
      - 1988 - III, 212
      - 1988 - IV, 213
      - 1989 - I, 214
      - 1989 - II, 215
      - 1989 - III, 216
      - 1989 - IV, 217
      - 1990 - I, 218
      - 1990 - II, 219
      - 1990 - III, 220
      - 1990 - IV, 221
      - 1991 - I, 222